【裁判字號】    92,親,1
【裁判日期】    920509
【裁判案由】    
【裁判全文】
臺灣新竹地方法院民事判決  九十二年度親字第一號
    原      告    甲○○
    被      告    丙○○
                          民國.
                          身份.
    兼法定代理人  乙○○  住彰.
                          民國.
                          身分.
右當事人間請求否認子女事件，本院判決如左：
    主      文
確認被告丙○○非原告與被告乙○○之婚生子女。
訴訟費用由被告負擔。
    事實及理由
壹、原告起訴主張：緣原告甲○○與被告乙○○於民國（下同）九十年五月十九日結
    婚，九十一年十月三日離婚。在兩造婚姻存續期間，原告係於新竹縣某家酒吧（
    ＰＵＢ）上班工作，且不時喝得爛醉如泥。嗣原告因身體不適，前往就醫時，始
    知悉已懷有身孕四個月。因此，被告丙○○顯係非自被告乙○○受胎者，為此爰
    依法於法定期間內提起本訴等語。並聲明求為判決如主文所示。
貳、被告則以：該名子女並非其所生，願接受鑑定等語資為抗辯。並聲明駁回原告之
    訴。
參、得心證之理由：
一、經查，被告丙○○係原告甲○○非自被告乙○○受胎所生之子女乙節，業據財團
    法人長庚紀念醫院（林口）分院九十二年三月十八日（九二）長庚院法字第○一
    ○九號函內鑑定報告所記載：「根據ＶＷＡ，Ｄ１６Ｓ５３９，Ｄ２Ｓ１３３８
    ，Ｄ８Ｓ１１７９，Ｄ１８Ｓ５１，ＴＰＯＸ，ＣＳＦ１ＰＯ等位點之遺傳標記
    分析結果，可以排除乙○○是丙○○的親生父親這一個假設。」等語可證，有該
    親子鑑定通知書附卷可稽。復經被告乙○○到庭供承不諱，有本院九十二年一月
    十五日言詞辯論筆錄可按。因此，原告上開主張，自堪信為真實。
二、按從子女出生日回溯第一百八十一日起至第三百零二日止為受胎期間；妻之受胎
    ，係在婚姻關係存續中者，推定其所生子女為婚生子女，惟此推定如夫妻之一方
    能證明妻非自夫受胎者，得於知悉子女出生之日起，一年內提起否認之訴，民法
    第一千零六十二條第一項、第一千零六十三條分別定有明文。查被告丙○○係於
    九十一年九月十三日出生，自被告丙○○出生日回溯，其受胎期間及出生均在原
    告甲○○與被告乙○○之婚姻關係存續中，揆諸前揭法條，自應推定其為原告甲○○與被告乙○○之婚生子女。又被告丙○○為九十一年九月十三日出生，有被
    告丙○○戶籍謄本在卷可憑，而原告於九十一年十二月十八日即提起本件訴訟，
    自未逾越民法第一千零六十三第二項所規定應於知悉子女出生之日起，一年為之
    之限制。從而，原告於法定期間內提起本件訴訟，核無不合，自應准許。
肆、訴訟費用之依據：民事訴訟法第八十五條第一項前段、第七十八條，判決如主文
    。
中      華      民      國    九十二    年      五      月      九      日
                                  臺灣新竹地方法院家事法庭
                                    法      官  許翠玲
右為正本係照原本作成。
如對本判決上訴，須於判決送達廿日內向本院提出上訴狀。
                                    法院書記官  陳宏城
中      華      民      國    九十二    年      五      月      九      日


司法院資訊處製作；財團法人民間司法改革基金會備份。
